hu: Repülőgép mosdójának konfigurációja: Biztonsági öves; Vegyi; Zárt; Nincs; Vákuumos; Egyéb
sk-SK: Konfigurácia toaliet v lietadle: S bezpečnostným pásom; Chemické; Uzavreté; Žiadna; Vákuové splachovanie; Iná
lt-LT: Orlaivio tualeto konfigūracija: Su saugos diržais; Cheminis; Uždaras; Nėra; Vakuuminis; Kita
zh-TW: 飛機洗手間配置: 附安全帶座位式; 化學式; 封閉式; 無; 真空沖水式; 其他
tr: Uçak tuvalet konfigürasyonu: Kemerli; Kimyasal; Kapalı; Yok; Vakumlu sifon; Diğer
zh-CN: 飞机洗手间配置: 带安全带; 化学式; 封闭式; 无; 真空冲水式; 其他
de: Flugzeugtoilettenkonfiguration: Mit Anschnallgurt; Chemietoilette; Geschlossen; Keine; Vakuumtoilette; Sonstige
pl: Konfiguracja toalety w statku powietrznym: Z pasami bezpieczeństwa; Chemiczna; Zamknięta; Brak; Próżniowa; Inne
nb: Konfigurasjon av flytoaletter: Med sikkerhetsbelte; Kjemisk; Innelukket; Ingen; Vakuumspyling; Annet
pt-BR: Configuração do banheiro da aeronave: Com cinto; Químico; Fechado; Nenhum; Descarga a vácuo; Outro
en: Aircraft lavatory configuration: Belted; Chemical; Enclosed; None; Vacuum flush; Other
ja: 航空機トイレ構造: ベルト付き; 化学式; 密閉式; なし; バキュームフラッシュ; その他
sl-SI: Konfiguracija stranišč v letalu: S pasom; Kemično; Zaprto; Brez; Vakuumsko splakovanje; Drugo
ru: Конфигурация туалета самолета: С ремнями безопасности; Химический; Закрытый; Нет; Вакуумный; Другое
fr: Aménagement des sanitaires de l’avion: Avec ceinture; Chimique; Fermé; Aucun; Chasse d’eau sous vide; Autre
el: Διαμόρφωση τουαλέτας αεροσκαφών: Με ζώνη; Χημική; Κλειστού τύπου; Καμία; Κενού; Άλλη
es: Configuración del lavabo del avión: Con cinturón; Químico; Cerrado; Ninguno; Descarga por vacío; Otro
vi: Cấu hình nhà vệ sinh trên máy bay: Có dây đai an toàn; Hóa học; Buồng kín; Không có; Xả chân không; Khác
ko: 항공기 화장실 구성: 벨트형; 화학식; 밀폐형; 없음; 진공 수세식; 기타
pt-PT: Configuração da casa de banho da aeronave: Com cinto; Químico; Fechado; Nenhum; Descarga a vácuo; Outro
bg-BG: Конфигурация на тоалетните в самолета: С предпазен колан; Химическа; Затворена; Няма; Вакуумно промиване; Друго
hr-HR: Konfiguracija toaleta u zrakoplovu: S pojasom; Kemijski; Zatvoreno; Nema; Vakuumsko ispiranje; Ostalo
ro-RO: Configurația toaletei aeronavei: Cu centură; Chimică; Închisă; Fără; Cu vacuum; Altele
fi: Lentokoneen käymälän määritys: Turvavöillä varustettu; Kemiallinen; Suljettu; Ei mitään; Alipainehuuhtelu; Muu
sv: Konfiguration av flygplanstoaletter: Bältad; Kemisk; Innesluten; Ingen; Vakuumspolning; Annan
it: Configurazione della toilette dell'aereo: Con cinture; Chimico; Chiuso; Nessuno; Scarico a vuoto; Altro
da: Konfiguration af luftfartøjets toilet: Med sele; Kemisk; Lukket; Ingen; Vakuumskyl; Andet
th: การจัดวางห้องน้ำในอากาศยาน: มีเข็มขัดนิรภัย; ใช้สารเคมี; แบบปิดมิดชิด; ไม่มี; ชักโครกแบบสุญญากาศ; อื่นๆ
nl: Configuratie vliegtuigtoilet: Met veiligheidsgordel; Chemisch; Gesloten; Geen; Vacuümspoeling; Overig
cs: Konfigurace toalet v letadle: S bezpečnostním pásem; Chemická; Uzavřená; Žádná; Vakuové splachování; Jiná